【裁判字號】    94,易,929
【裁判日期】    950126
【裁判案由】    傷害等
【裁判全文】
臺灣臺南地方法院刑事判決               94年度易字第929號
公  訴  人  臺灣臺南地方法院檢察署檢察官
被      告  丙○○
                    另案於臺灣高雄監獄第二分監執行中
上列被告因傷害案件，經檢察官提起公訴（93年度營偵字第1338
號），本院判決如下：
    主  文
丙○○共同傷害人之身體，累犯，處有期徒刑陸月，如易科罰金
，以佰元折算壹日。
    事  實
一、緣臺南縣賽鴿協會僱人拆除網鴿相關工具，丙○○（前因詐
    欺案件，經法院判處有期徒刑三月確定，於民國九十二年十
    一月十一日執行完畢）及乙○○（已歿，業已審結）遂與不
    詳姓名年籍之成年男子八人，共同基於傷害犯意聯絡，於九
    十二年二月七日上午十一時許，夥同八名不詳姓名年籍男子
    ，前往臺南縣後壁鄉○○村○○○○道路旁等候拆除人員。
    俟臺南縣賽鴿協會拆除人員庚○○、戊○○、丁○○、己○○四人駕駛車號Ｓ四－八五六二號自小客車經過時，即由一
    名持類似手槍物品之不詳男子趨前攔阻，要求庚○○下車，
    庚○○甫下車，即遭該不詳男子以槍托敲擊頭部，乙○○則
    持錏管毆打庚○○左手臂，致庚○○受有頭皮裂傷四點五乘
    零點二公分、前額挫擦傷四點五乘一公分及左手臂挫傷之傷
    害。己○○見狀，立即下車欲逃離現場，丙○○即手持鐵條
    趨前攔阻，另一隻手則按在腰際揚言稱「我有槍，不要跑」
    ，己○○遂舉起雙手作勢保護頭部，俟丙○○靠近後，己○○立即將雙手搭在丙○○雙肩，順勢將丙○○轉過身，即趁
    隙奔逃，惟丙○○立刻轉身持鐵條毆打己○○背部，致己○○受有雙手手臂挫傷、腫痛、右側下腰部血腫十四乘十六公
    分、左背部血腫十九乘四點五公分之傷害。其餘受僱拆除人
    員戊○○及丁○○見狀，亦下車分頭逃逸。其中一名不詳男
    子亦持類似手槍之物品自後追趕，並對戊○○及丁○○揚稱
    ：「不要逃跑，我有槍！」。
二、案經庚○○、己○○、丁○○訴由臺南縣警察局白河分局報
    請臺灣臺南地方法院檢察署檢察官偵查起訴。
    理  由
一、訊據被告丙○○固自承案發時在場之事實，惟矢口否認有前
    揭傷害犯行，辯稱：伊當時在乙○○家中借住，當日與乙○○騎乘機車相載外出閒晃，經過案發地點時，看到多名不詳
    男子在毆打被害人，因其中一名不詳男子開口招呼乙○○，
    所以伊與乙○○才停車在場旁觀，但伊並未參與毆打云云。
二、惟查：
  (一)告訴人庚○○及己○○於案發當日立即就醫，經診斷庚○○
    受有頭皮裂傷四點五乘零點二公分、前額挫擦傷四點五乘一
    公分及左手臂挫傷之傷害，己○○則受有雙手手臂挫傷、腫
    痛、右側下腰部血腫十四乘十六公分、左背部血腫十九乘四
    點五公分之傷害等情，有診斷證明書附卷可參，足證告訴人
    二人於案發當日遭人毆打成傷。
  (二)證人己○○於本院審理時，回頭檢視被告丙○○長相後證稱
    ：毆打我的人，就是在庭上的被告丙○○，我一下車時，丙○○就說「我有槍，不要跑」，我看到被告一手拿鐵條，一
    手伸到腰際，但沒有看到槍，鐵條有大拇指粗，約一百二十
    公分長。當時我把雙手舉起來，立刻放到被告肩膀上，把被
    告轉過去背對我並馬上逃走，被告就追上來拿鐵條打我等語
    （詳本院卷四四、六二、六三頁）。由此可知，證人己○○
    與動手毆打之人，曾有面對面之近距離接觸。再參諸證人己○○證稱案發當時為中午十一點，天氣很晴朗等語，足見案
    發當時光線良好。準此，證人己○○既與動手毆打之人有面
    對面之近距離接觸，且當時為中午時分，光線良好，本院參
    酌上情，認證人己○○客觀上應可辨識出毆打者之長相。
  (二)本院復參以被告丙○○的髮型、五官及身材特徵均屬明顯，
    與一般人並非難以區別，且證人己○○於案發當時亦曾近距
    離辨識被告長相，並當庭指認被告丙○○即係持鐵管毆打之
    人，佐以告訴人庚○○於本院亦陳稱：被告特徵很明顯，所
    以今天我看到被告本人，我有印象被告當時在場，我被其中
    一人壓住時，被告有靠過來，講話很大聲，所以我認得他，
    被告有圍過來參與打架等語（詳本院卷六七、六八頁）。足
    認證人己○○辨識並指認被告丙○○為當場參與毆打之人，
    應無疑義。
  (三)況被告丙○○於本院供稱：當時在乙○○家中借住，是因乙○○家那裡拜拜等語。然案發地點為鄉○○○道路，四周均
    係田地，附近並無住家，地點偏僻等情，業據被告丙○○自
    承在卷，並經證人己○○於本院證述無訛（詳本院卷四五、
    六六頁）。基此，被告丙○○借住在乙○○家中，既係為了
    參與廟會拜拜活動，其與乙○○應係在廟會會場附近觀看熱
    鬧。而案發地點偏僻，四周全是田地，又無住家及商家，苟
    非出於特定目的，被告杜谷屏與乙○○當不致於捨熱鬧廟會
    活動不顧，而在案發地點附近騎車閒逛。益證被告丙○○與
    乙○○係與其他不詳人士，約妥共同毆打拆除人員，方騎車
    前往案發地點無疑。是被告丙○○空言辯稱僅在旁觀，並未
    參與毆打云云，顯係卸責之詞，無足憑採。
二、核被告丙○○所為，係犯刑法第二百七十七條第一項普通傷
    害罪。被告丙○○就前揭犯行，與乙○○及不詳姓名年籍男
    子均有犯意聯絡及行為分擔，應論以共同正犯。被告丙○○
    有如事實欄所載之前科及執行紀錄，有臺灣高等法院被告全
    國前案紀錄在卷可憑，其於有期徒刑執行完畢後，五年內再
    犯本件有期徒刑以上之罪，為累犯，應依法加重其刑。又公
    訴人認被害人戊○○及丁○○逃離時，其中一名不詳男子持
    類似手槍之物品自後追趕，並揚稱：「不要逃跑，我有槍！
    」等語，認被告等人另涉犯刑法第三百零五條之恐嚇危害安
    全罪嫌；另證人己○○於本院亦證稱其下車後，被告丙○○
    即對其揚稱「我有槍，不要跑」等語。惟查，被告等人當時
    已動手毆打被害人庚○○，渠等在毆打過程中，縱使以言語
    恫嚇被害人，致表面上看似另施以將來惡害之通知，惟被告
    等人當時已實行毆打之實害行為，故渠等在傷害行為中所為
    言語上之恫嚇，目的僅係為傷害行為助勢，應包括在傷害行
    為中評價即足，無庸另論恐嚇危害安全罪，併此敘明。爰審
    酌被告等人與被害人素不相識，亦無怨隙，僅因被害人受僱
    拆除網鴿相關工具，竟夥同多人持錏管、鐵條及類似槍枝之
    物品毆打被害人，並下手毆打被害人庚○○頭部，顯見其下
    手之際毫不留情，被告等人施加暴力行為本身惡性甚大，且
    犯後矢口否認犯行，態度不佳，惟被害人庚○○及己○○即
    時逃離，所受傷勢非重等一切情狀，量處如主文所示之刑，
    並諭知易科罰金之折算標準，以示懲儆。又被告等人持以毆
    打被害人所用之錏管及鐵條等物，因未扣案而無從特定，且
    為避免將來執行之困難，爰不為沒收之諭知，附此說明。
據上論斷，應依刑事訴訟法第二百九十九條第一項前段，刑法第
二十八條、第二百七十七條第一項、第四十七條、第四十一條第
一項前段，罰金罰鍰提高標準條例第一條前段、第二條，判決如
主文。
本案經檢察官甲○○到庭執行職務
中    華    民    國    95    年    1     月    26    日
                  刑事第二庭  審判長法  官  鄭文祺
                                    法  官  陳賢德
                                    法  官  林中如
以上正本證明與原本無異。
如不服本判決，應於收受送達後10日內向本院提出上訴書狀（應
附繕本）。
                                    書記官  馬愛君
中    華    民    國    95    年    1     月    26    日
附錄法條
刑法第277條第1項
傷害人之身體或健康者，處3年以下有期徒刑、拘役或1千元以下
罰金。


司法院資訊處製作；財團法人民間司法改革基金會備份。
